---
title: "Taller 16"
subtitle: "Taller de Econometría Aplicada I"
author: "Esteban Degetau"
format: pdf
date: "`r Sys.Date()`"
lang: "es"
execute:
  echo: false
  warning: false
---

¿Qué predice la selección de escuela superior? Primero, la @tbl-ss muestra las características promedio de los estudiantes según su elección de escuela superior. La escuela 3 parece ser la más competida, puesto que a ella entran los alumnos de escuelas privadas y con mejores calificaciones, así como los alumnos con familias de mayores ingresos. La escuela 2 parece tener alumnos con mejores calificaciones que la escuela 1.

¿Cuál es el efecto que un incremento marginal en la probabilidad de selección de cada escuela? Estimamos tres tipos de modelos. La @tbl-logit muestra los resultados de tres modelos Logit, uno para cada tipo de escuela. La @tbl-ologit muestra los resultados utilizando un Logit ordenado. La @tbl-mlogit muestra los resultados de un Logit multinomial.

Para comparar entre modelos, primero comparamos los efectos marginales de la selección de cada escuela para el estudiante promedio. La @tbl-mfx-comp muestra que todos los modelos obtuvieron resultados muy similares. En particualr, encuentran que una mejora marginal en las calificaciones está asociada con un aumento en probabilidad de elección de la escuela 3, y una disminución de las escuelas 1 y 2. Esto es consistente en todos los modelos.

Otra comparación entre modelos es la probabilidad de selección de escuela superior para el estudiante promedio. La @tbl-pred-comp muestra que los tres modelos predicen una probabilidad de selección de escuela superior muy similar. En particular, la probabilidad de selección de la escuela 3 es la más alta, seguida por la escuela 2 y la escuela 1.

```{r setup}
#| include: false

rm(list = ls())
gc()

# Libraries
pacman::p_load(tidyverse,
               here,
               readxl,
               gtsummary,
               labelled,
               kableExtra,
               stargazer,
               foreign,
               mfx,
               MASS,
               erer,
               nnet,
               marginaleffects)

# Directory
here::i_am("talleres/taller_16.Qmd")


```

```{r load-data}
#| include: false

# Data
choice <- read_excel(here("datos", "choice.xlsx"), sheet = 1) 

# Add variable labels
choice <- choice |>
  mutate(psechoice = factor(psechoice, levels = 1:3, labels = c("1", "2", "3"))) |>
  set_variable_labels(
    psechoice = "Selección de scuela superior",
    hscath   = "Proviene de preparatoria privada católica",
    grades   =  "Promedio de calificaciones de preparatoria, 1 - 13, 1 más alta",
    faminc   = "Ingreso de la familia",
    famsiz   = "Tamaño de la familia",
    parcoll  = "Al menos un padre con educación superior",
    female   = "Mujer",
    black    = "Afroamericano"
  ) |>
  fastDummies::dummy_cols("psechoice")

```


```{r}
#| label: tbl-ss
#| tbl-cap: "Descripción de los datos por selección de escuela superior"

theme_gtsummary_language(language = "es")

choice |>
  dplyr::select(!starts_with("psechoice_")) |>
  tbl_summary(
    by = psechoice,
    statistic = list(all_continuous() ~ "{mean} ({sd})")
  ) |>
  modify_footnote(update = everything() ~ NA) |>
  as_kable_extra(booktabs = T, latex_options = c("striped")) |>
  add_footnote("Media (SD) para variables continuas. n (%) para variables dicotómicas.") |>
  column_spec(1, width = "6cm") 



```




```{r}
#| label: tbl-logit
#| tbl-cap: "Resultados Logit"
#| results: "asis"

l1  <- glm(
  psechoice_1 ~ hscath + grades + faminc + famsiz + parcoll + female + black,
  family = binomial(link = "logit"),
  data = choice
) 

l2  <- glm(
  psechoice_2 ~ hscath + grades + faminc + famsiz + parcoll + female + black,
  family = binomial(link = "logit"),
  data = choice
) 

l3  <- glm(
  psechoice_3 ~ hscath + grades + faminc + famsiz + parcoll + female + black,
  family = binomial(link = "logit"),
  data = choice
) 


stargazer(l1, l2, l3, 
          covariate.labels = c("Preparatoria privada católica",
                               "Promedio de calificaciones de preparatoria",
                               "Ingreso de la familia",
                               "Tamaño de la familia",
                               "Al menos un padre con educación superior",
                               "Mujer",
                               "Afroamericano"),
          dep.var.labels = c("1",
                             "2",
                             "3"),
          dep.var.caption = "Selección de escuela superior",
          header = F
          )

# Remove first two lines that start with a % symbol of the stargazer output
# logit_table[1:3] <- ""

# logit_table |> cat()

```

```{r}
#| label: tbl-mfx
#| tbl-cap: "Logit. Efectos marginales para el estudiante promedio para cada escuela superior."


# Compute marginal effects at means
mfx1 <- mfx::logitmfx(l1, atmean = T, data = choice) 

mfx2 <- mfx::logitmfx(l2, atmean = T, data = choice)

mfx3 <- mfx::logitmfx(l3, atmean = T, data = choice)



# Table 
logit_mfx <- tibble(
  Term = c("Preparatoria privada católica",
                       "Promedio de calificaciones de preparatoria",
                       "Ingreso de la familia",
                       "Tamaño de la familia",
                       "Al menos un padre con educación superior",
                       "Mujer",
                       "Afroamericano"),
    "1" = mfx1$mfxest |> as_tibble() |> pull(1),
    "2" = mfx2$mfxest |> as_tibble() |> pull(1),
    "3" = mfx3$mfxest |> as_tibble() |> pull(1)) |>
    kable(format = "latex", booktabs = T, digits = 3)



```

```{r}
#| label: tbl-pred
#| tbl-cap: "Predicciones para el estudiante promedio. Modelos Logit"
#| include: false

# Mean student
av_student <- choice |>
  summarise(across(where(is.numeric), mean)) 

# Predictions
pred1 <- predict(l1, type = "response", newdata = av_student)

pred2 <- predict(l2, type = "response", newdata = av_student)

pred3 <- predict(l3, type = "response", newdata = av_student)

# Table
logit_pred <- tibble(
  "Selección de escuela superior" = c("1", "2", "3"),
  "Probabilidad de elección" = c(pred1, pred2, pred3)
) 

logit_pred |>
  kable(format = "latex", booktabs = T, digits = 3) 



```



```{r}
#| label: tbl-ologit
#| tbl-cap: "Resultados Logit ordenado"
#| output: "asis"

ol1 <- polr(psechoice ~ hscath + grades + faminc + famsiz + parcoll + female + black, data=choice, Hess=TRUE)


ol1 |> stargazer(covariate.labels = c("Preparatoria privada católica",
                                      "Promedio de calificaciones de preparatoria",
                                      "Ingreso de la familia",
                                      "Tamaño de la familia",
                                      "Al menos un padre con educación superior",
                                      "Mujer",
                                      "Afroamericano"),
                 dep.var.labels = c("Selección de escuela superior"),
                 header = F)

```

```{r}
#| label: tbl-omfx
#| tbl-cap: "Logit ordenado. Efectos marginales para el estudiante promedio"
#| output: "asis"

# Compute marginal effects at means
mea <- ocME(w = ol1)

mea_out <- mea$out

ologit_mfx <- mea_out$ME.all |> 
   as_tibble() |>
   # Add term labels
    mutate(
      Term = c("Preparatoria privada católica",
                "Promedio de calificaciones de preparatoria",
                "Ingreso de la familia",
                "Tamaño de la familia",
                "Al menos un padre con educación superior",
                "Mujer",
                "Afroamericano"), .before = 1
    ) |>
    # Rename columns only as number of school chosen
    rename("1" = 2, "2" = 3, "3" = 4) |>
    kable(format = "latex", booktabs = T, digits = 3) 

```

```{r}
#| label: tbl-opred
#| tbl-cap: "Predicciones para el estudiante promedio. Logit ordenado"
#| output: "asis"
#| include: false

ologit_pred <- predict(ol1, type = "probs", newdata = av_student)  |> as_tibble() |>
  mutate(
    "Selección de escuela superior" = c("1", "2", "3"), .before = 1
  ) |>
  rename("Probabilidad de elección" = 2) 
  
  ologit_pred |>
  kable(format = "latex", booktabs = T, digits = 3)

```


```{r}
#| include: false

m1 <- multinom(psechoice ~ hscath + grades + faminc + famsiz + parcoll + female + black,
               data = choice)

```

```{r}
#| label: tbl-mlogit
#| tbl-cap: "Resultados Logit multinomial"
#| output: "asis"


stargazer(m1, 
          covariate.labels = c("Preparatoria privada católica",
                               "Promedio de calificaciones de preparatoria",
                               "Ingreso de la familia",
                               "Tamaño de la familia",
                               "Al menos un padre con educación superior",
                               "Mujer",
                               "Afroamericano"),
          dep.var.labels = c("2",
                             "3"),
          dep.var.caption = "Selección de escuela superior:",
          header = F
          )

```


```{r}
#| label: tbl-mmfx
#| tbl-cap: "Logit multinomial. Efectos marginales para el estudiante promedio."
#| output: "asis"


# Compute marginal effects at means
mf <- avg_slopes(m1, type = "probs", newdata = "mean", slope = "dydx")


# Table
mlogit_mfx <- mf |> 
  as_tibble() |>  
    pivot_wider(
    names_from = group,
    values_from = estimate,
    id_cols = term
  ) |>
  # Arrange terms to follow order formula
  mutate(
    Term = factor(term, levels = c("hscath", "grades", "faminc", "famsiz", "parcoll", "female", "black"))) |>
  arrange(Term) |>
  # Add term labels
  mutate(
    Term = c("Preparatoria privada católica",
             "Promedio de calificaciones de preparatoria",
             "Ingreso de la familia",
             "Tamaño de la familia",
             "Al menos un padre con educación superior",
             "Mujer",
             "Afroamericano"), .before = 1
  ) |>
  dplyr::select(5, 2, 3, 4) |>
  kable(format = "latex", booktabs = T, digits = 3)

```


```{r}
#| label: tbl-mpred
#| tbl-cap: "Predicciones para el estudiante promedio. Logit multinomial"
#| output: "asis"
#| include: false

mlogit_pred <- predict(m1, type = "probs", newdata = av_student)  |> as_tibble() |>
  mutate(
    "Selección de escuela superior" = c("1", "2", "3"), .before = 1
  ) |>
  rename("Probabilidad de elección" = 2) 
  
  mlogit_pred |>
  kable(format = "latex", booktabs = T, digits = 3)



```


```{r}
#| label: tbl-mfx-comp
#| tbl-cap: "Efectos marginales para el estudiante promedio. Comparación de modelos."
#| output: "asis"
#| tbl-subcap: 
#|  - "Logit"
#|  - "Logit ordenado"
#|  - "Logit multinomial"

logit_mfx

ologit_mfx

mlogit_mfx

```

```{r}
#| label: tbl-pred-comp
#| tbl-cap: "Probabilidad de selección de escuela superior para el estudiante promedio. Comparación de modelos."
#| output: "asis"

pred_comp <- logit_pred |>
  dplyr::select(1, Logit = 2) |>
  mutate(
    "Logit ordenado" = ologit_pred$`Probabilidad de elección`,
    "Logit multinomial" = mlogit_pred$`Probabilidad de elección`
  ) 

kable(pred_comp, format = "latex", booktabs = T, digits = 3)

```
